【裁判字號】    98,台上,6163
【裁判日期】    981022
【裁判案由】    公共危險
【裁判全文】
最高法院刑事判決            九十八年度台上字第六一六三號
上  訴  人  台灣高等法院台中分院檢察署檢察官
被      告  甲○○
上列上訴人因被告公共危險案件，不服台灣高等法院台中分院中
華民國九十八年八月十二日第二審更審判決（九十七年度交上更
(一)字第三二四號，起訴案號：台灣台中地方法院檢察署九十三年
度偵緝字第一四０二號），提起上訴，本院判決如下：
    主  文
上訴駁回。
    理  由
按刑事訴訟法第三百七十七條規定，上訴於第三審法院，非以判
決違背法令為理由，不得為之。是提起第三審上訴，應以原判決
違背法令為理由，係屬法定要件。如果上訴理由書狀並未依據卷
內訴訟資料，具體指摘原判決不適用何種法則或如何適用不當，
或所指摘原判決違法情事，顯與法律規定得為第三審上訴理由之
違法情形，不相適合時，均應認其上訴為違背法律上之程式，予
以駁回。本件公訴意旨以：緣被告甲○○於民國九十二年十二月
十六日下午三時許騎MYY-三三二號機車，在台中市○○路與公園
路口，與告訴人林木生所騎機車發生擦撞，造成告訴人胸肋挫傷
（過失傷害部分業經原審法院九十五年度交上易字第九五五號判
決，認不足證明被告係肇事者，而諭知無罪確定）；被告於肇事
後佯稱帶告訴人就醫，告訴人信而騎機車尾隨被告所騎機車，詎
被告帶領告訴人至澄清醫院附近時即加速逃逸等情，認被告涉有
刑法第一百八十五條之四肇事逃逸罪嫌。原審經審理結果，認為
：(一)告訴人指認被告照片所述被告係肇事者之憑信性並非無疑，
難以採信。(二)該MYY-三三二號機車係被告之妻黃秀琴所有，平日
由黃秀琴騎赴台中縣大雅鄉農會上班，被告僅偶於黃秀琴下班後
騎用，業據證人黃秀琴陳明，並有車籍作業系統查詢認可資料在
卷為憑。再依卷附該農會員工簽到紀錄簿影本，證實黃秀琴於九
十二年十二月十六日上、下午均準時簽到，無遲到、早退情事，
是難認被告可於當日下午三時許騎該機車在台中市肇事。(三)縱使
黃秀琴曾一度表示欲替告訴人繳付醫藥費用或託議員包紅包予告
訴人，依黃秀琴所述僅係意在幫助告訴人而已，並非承認被告係
肇事者，自不足資為被告肇事之認定。(四)被告於偵查中雖多次拒
絕到庭應訊，並寄發存證信函表示因生活不易而不願出庭，然其
拒絕應訊，僅為司法機關執行拘提、通緝等強制處分之發動原因
，尚難憑以推論犯罪。(五)檢察官所提證據及所指證明方法，無從
說服法院形成被告確係肇事者之心證，自無從論究肇事逃逸罪責
，因予維持第一審諭知被告無罪之判決，駁回檢察官在第二審之
上訴，已於判決理由詳加論敘。從形式上觀察，原判決並無違背
法令之情形。檢察官上訴意旨指摘原判決未調查告訴人所指認被
告照片之拍攝日期、被告家中有無其他代步機車等項，有應於審
判期日調查之證據未予調查之違法云云。惟以判決有「應於審判
期日調查之證據未予調查」之違背法令情形為第三審上訴理由者
，必須於理由書狀內具體敘明其所指原審未調查之證據確有調查
之必要性，因原審未予調查，又未說明不予調查之理由，致原審
判決結果迥異，如予調查，必能推翻原判決結果，始足當之。檢
察官上訴意旨並未說明原審因未調查上開事項，致判決結果迥異
，如予調查，必能推翻原判決結果，自非適法之第三審上訴理由
。至檢察官上訴意旨另指原判決上開(二)(四)之論斷違反經驗法則，
有理由不備之違法云云，核係就卷內同一證據資料，自為不同之
評價，亦不足據以辨認原判決已具備違背法令之形式要件。本件
上訴違背法律上之程式，應予駁回。
據上論結，應依刑事訴訟法第三百九十五條前段，判決如主文。
中    華    民    國  九十八  年    十    月  二十二  日
                      最高法院刑事第十庭
                          審判長法官  花  滿  堂
                                法官  黃  正  興
                                法官  陳  東  誥
                                法官  林  錦  芳
                                法官  洪  昌  宏
      本件正本證明與原本無異
                                      書  記  官
中    華    民    國  九十八  年    十    月  二十六  日
                                                     m


司法院資訊處製作；財團法人民間司法改革基金會備份。
